---
title: "AFCM | ACM"
output: html_notebook
---

# Position du problème 
__Construire un nouveau système de représentation__ (facteurs, axes factoriels: combinaison lineaire des indicatrices des variables originelles) __qui permet de synthétiser l'information__

## Extrait de données << Races canines >> (Tenenhaus, 2006; page 254).


```{r}
df <- data.frame(
  Chien=c("Beauceron","Basset","Berger All","Boxer","Bull-Dog","Bull-Mastif","Caniche","Labrador"),
  Taille=c("Taille++","Taille-","Taille++","Taille+","Taille-","Taille++","Taille-","Taille+"),
  Velocite=c("Veloc++","Veloc-","Veloc++","Veloc+","Veloc-","Veloc-","Veloc+","Veloc+"),
  Affection=c("Affec+","Affec-","Affec+","Affec+","Affec+","Affec-","Affec+","Affec+")
  )
df
```

___Variables « actives » qualitatives c.-à-d. sont utilisées pour la construction des facteurs___ $j : 1,  , p$ : Taille, Velocite, Affection

$i:1,..,n$ individus actifs.

__$\color{blue}{Questions}$__ :

(1) Quelles sont les chiens qui se ressemblent ? (proximité entre les individus)

(2) Sur quelles caractéristiques sont fondées les ressemblances / dissemblances

(3) Quelles sont les relations entre les modalités (distance)

(4) Quelles sont les relations entre les variables


$\color{blue}{Tableau}$ $\color{blue}{de}$ $\color{blue}{données}$ $\color{blue}{–}$ $\color{blue}{Codage}$ $\color{blue}{disjonctif}$ $\color{blue}{complet}$

Le caractère ordinal de certaines variables (si elles le sont) est ignoré.

```{r}
# Construction du Tableau disjontif complet
for( elt in c("Taille","Velocite","Affection")){
  for (item in unique(unlist(df[elt]))){
    df <- cbind(
      df, 
      ifelse(
        unlist(df[elt]) == item,
        1,
        0)
      )
    
    names(df)[ncol(df)] = paste0(item,"")
  }
}
```


```{r}
# suppression des variables actives qui sont remplacées par leur modalitées
df <- df[colnames(df)[!colnames(df) %in% c("Taille","Velocite","Affection")]]
df
```



```{r}
# Somme colonnes
S <- c("Somme")
for( elt in colnames(df)[!colnames(df) %in% c("Chien")]){
    x <- sum(as.numeric(unlist(df[elt])))
    print(paste0(elt,x))
    S <- c(S,as.numeric(x))

}

#df <- rbind(df,S)
dim(df)
length(S)
mode(unlist(df["Chien"]))
```


```{r}

```


```{r}

```


```{r}

```


```{r}

```

```{r}

```

```{r}

```


```{r}

```


```{r}
df <- read.table("https://www.data.gouv.fr/fr/datasets/r/7ee5bc77-a91d-495a-9df1-ed1b1be15410", header=TRUE, sep=",")
df
```


```{r}
df <- data.frame(
  Chien=c("Beauceron","Basset","Berger All","Boxer","Bull-Dog","Bull-Mastif","Caniche","Labrador"),
  Taille=c("Taille++","Taille-","Taille++","Taille+","Taille-","Taille++","Taille-","Taille+"),
  Velocite=c("Veloc++","Veloc-","Veloc++","Veloc+","Veloc-","Veloc-","Veloc+","Veloc+"),
  Affection=c("Affec+","Affec-","Affec+","Affec+","Affec+","Affec-","Affec+","Affec+"),
  row.names = 1
  )
df
```

```{r}
library(FactoMineR)
library(Factoshiny)

res <- Factoshiny(df)
```

```{r}

```

```{r}

```

```{r}

```


```{r}

```